最高法院民事裁定　　　　　　　　　　　　　　　九十三年度台抗字第一０一三號
　　抗　告　人　乙　○
　　代　理　人　鄭正忠律師
右抗告人因與甲○○○間聲請強制執行事件，對於中華民國九十三年七月五日台灣高
等法院裁定（九十三年度抗字第一六０四號），提起抗告，本院裁定如下：
    主  文
原裁定廢棄。
    理  由
按對於抗告法院以抗告有理由而廢棄或變更原裁定之裁定，或以抗告無理由而駁回抗
告之裁定再為抗告，僅得以其適用法規顯有錯誤為理由，並經原法院之許可。此項許
可，以原裁定所涉及之法律見解具有原則上之重要性者為限。民事訴訟法第四百八十
六條第四項及第五項規定甚明。上開規定，依強制執行法第三十條之一規定，於強制
執行程序準用之。本件抗告人主張伊業已取得命相對人給付伊新台幣（下同）一百八
十萬元及利息之執行名義，聲請台灣台北地方法院（下稱台北地院）對相對人之財產
為強制執行。台北地院於民國九十年五月十五日核發北院文九十民執正字第九八０六
號執行命令禁止相對人處分其所有存放於第三人林祥玲處如該命令附件所示之珠寶，
命林祥玲應將之交與台北地院。林祥玲對之聲明異議，否認系爭珠寶為相對人所有。
嗣經裁判確定相對人並無請求林祥玲交付或移轉系爭珠寶之權利，台北地院乃以系爭
珠寶既非相對人所有，抗告人聲請執行相對人基於債權或物權得請求林祥玲交付或移
轉系爭珠寶之權利，自非合法為由，以裁定駁回抗告人強制執行之聲請。抗告人不服
，對之提起抗告，原法院以裁定予以駁回。抗告人復不服，對之提起再抗告，原法院
以抗告人所提再抗告理由，並未指摘原法院上開裁定有何違背法令之處，及所涉及之
法律見解具有原則上之重要性，因認其再抗告不應許可，以裁定予以駁回。查抗告人
所提再抗告理由，謂：伊聲請執行相對人基於債權或物權得請求林祥玲交付或移轉系
爭珠寶之權利，固經裁判確定相對人就系爭珠寶對林祥玲並無請求交付或移轉之權利
，惟台北地院充其量僅得駁回伊對林祥玲強制執行之聲請，而不得逕將伊強制執行之
聲請駁回等語，已具體指摘原法院駁回其抗告之裁定違背法令之處，且本件所涉及之
法律見解即強制執行程序進行中，執行法院發見債權人查報之財產確非債務人所有，
得否不命債權人另行查報，逕將其對債務人強制執行之聲請駁回，意義重大，有加以
闡釋之必要，亦具有原則上之重要性。原法院不予許可而駁回抗告人之再抗告，尚有
未合。抗告意旨，指摘原裁定不當，聲明廢棄，非無理由。
據上論結，本件抗告為有理由。依強制執行法第三十條之一，民事訴訟法第四百九十
二條，裁定如主文。
中　　　華　　　民　　　國　　九十三　　年　　 十二 　　月　　 三十 　　日
　　　　　　　　            最高法院民事第一庭
                　　　　　　　　審判長法官  林　奇　福
                　　　　　　　　      法官  陳　國　禎
                   　　　　　　　　   法官  李　彥　文
                     　　　　　　　　 法官  劉　福　來
                  　　　　　　　　    法官  鄭　玉　山
      右正本證明與原本無異
                       　　　　　　　　　   書  記  官
中　　　華　　　民　　　國　　九十四　　年　　　一　　　月　　　十三　　日
                                                                        Ｅ
